【裁判字號】    98,抗,95
【裁判日期】    980203
【裁判案由】    強制執行
【裁判全文】
臺灣高等法院民事裁定                    98年度抗字第95號
抗  告  人  甲○○
                        樓
            丁○○
            己○○
            丙○○
                        號3樓.
兼上列四人
共同代理人  乙○○    住台北縣永和市○○路249巷2弄7號
相  對  人  馥臨飯店股份有限公司
                      設台北縣新店市○○街20號
法定代理人  戊○○    住同上
上列抗告人因與相對人間強制執行事件，對於中華民國97年11月
28日臺灣板橋地方法院97年度執字第63659號所為裁定提起抗告
，本院裁定如下：
    主  文
原裁定廢棄。
    理  由
一、
(一)、抗告人（即債權人）以台灣士林地方法院士林簡易庭96年8
    月3日96年度士勞簡調第25調解筆錄為執行名義，聲請士林
    法院（97年度執字第10344號）強制執行相對人（即債務人
    ）所有如附表所示之動產（業經債權人乙○○聲請士林法院
    96年度執全字第18號假扣押查封在案，由乙○○保管）。士
    林法院以系爭動產係在台北縣永和市，以97年6月12日97年
    度執字第10344號裁定將該事件移送原法院（台灣板橋地方
    法院97年度執字第63659號，下稱執行法院）。執行法院以
    97年9月23日板院輔97執水字第63659號函通知鑑定人於收受
    債權人繳納鑑定費後7日內鑑定完畢系爭動產價值，鑑定人
    於97年10月9日提出鑑定報告。執行法院以97年10月15日公
    告於97/11/11上午9時40分在物品所在地（台北縣永和市○
    ○路249巷2弄7號）拍賣系爭動產，另依強制執行法第63條
    規定，通知兩造於拍賣期日到場，債權人應於97/11/11上午
    9時前先以電話通知執行法院將自行前往現場等候，債權人
    於97.10.17收受該通知。執行法院以債權人未於97/11/11來
    院導往，未執行該日之拍賣程序。執行法院復以97年11月11
    日公告於97/11/28上午9時40分，在物品所在地拍賣系爭動
    產，另通知兩造於拍賣期日到場，債權人應於97/11/28以前
    先以電話通知執行法院將自行前往現場等候，屆期未到則予
    裁定駁回，債權人於97.11.13收受該通知，執行法院以債權
    人屆期未來院導往，故未能執行等情，有原法院執行卷附通
    知、鑑定報告、公告、簽等可按（見執行卷第第22、27、36
    、38、41、45、46、48、51、52、57頁）。
(二)、執行法院以債權人二次收受執行法院通知，無正當理由，未
    於執行期日，來院導往執行人員前往動產所在地進行執行，
    致執行法院不能進行執行程序，依強制執行法第28條之1規
    定，駁回債權人本件強制執行之聲請。
二、抗告意旨略以：因債權人代理人未能了解強制執行法第63條
    內容，所以未到庭，請執行法院重新安排期日，債權人代理
    人將全力配合執行程序等語。
三、按執行法院應通知債權人及債務人於拍賣期日到場，無法通
    知或屆期不到場者，拍賣不因而停止，強制執行法第63條定
    有規定。次按強制執行法第28條之1第1款規定「債權人於執
    行程序中應為一定必要之行為，無正當理由而不為，經執行
    法院再定期限命為該行為，無正當理由逾期仍不為，致強制
    執行程序不能進行時，執行法院得以裁定駁回其強制執行之
    聲請，並於裁定確定後，撤銷已為之執行處分。」參酌其立
    法理由謂：「強制執行開始後，非經債權人為一定之必要行
    為或預納一定必要之執行費用，執行程序即不能進行。例如
    債權人不引導執行人員前往執行並至現場指封債務人之財產
    ，查封拍賣程序即無法進行。又如查封後，不預納鑑價費、
    勘測驗費、登報費時．其鑑價拍賣等程序，亦無從實施。遇
    此情形，現行法並無使債權人生一定失權效果之規定，以致
    案件懸而不結，造成困擾」等語，足見該條款所指「債權人
    於執行程序中應為一定必要之行為」，應以強制執行程序非
    經債權人為該一定之行為，即不能進行者始屬之。
四、查本件執行法院公告已載明拍賣之時間、地點（即債權人兼
    代理人乙○○住所），則縱債權人未依執行法院通知「應於
    97.11.11上午9時前先以電話通知執行法院將自行前往現場
    等候」或「應於97年11月28日以前先以電話通知執行法院將
    自行前往現場等候」（見原審卷第38頁、48頁），執行人員
    非不得自行前往系爭動產所在地執行拍賣程序，且依強制執
    行法第63條規定，債權人不到場不影響拍賣程序之進行。又
    執行法院二次依強制執行法第63條規定通知債權人、債務人
    於拍賣期日到場，並未記載債權人應先行到院引導執行人員
    前往動產所在地進行執行，則債權人未先行到院導往執行人
    員前往，亦難認係「無正當理由而不為一定必要之行為」。
    是尚難認本件有強制執行法第28條之1第1款情形，執行法院
    駁回債權人強制執行之聲請，即有未合。抗告意旨指摘原裁
    定不當，求予廢棄，為有理由。爰由本院將原裁定廢棄，發
    回原法院另為適當之處理。
五、據上論結，本件抗告為有理由，爰裁定如主文。
中    華    民    國    98    年    2    月    3    日
                    民事第八庭
                        審判長法  官  劉勝吉
                              法  官  鄭威莉
                              法  官  滕允潔
正本係照原本作成。
不得再抗告。
中    華    民    國    98    年    2     月    3     日
                              書記官  黃麗玲


司法院資訊處製作；財團法人民間司法改革基金會備份。
